# 关于存货计提跌价准备

提问人：倩 920802 时间：2022-01-14 13:21:52
求助陈老师，关于存货跌价的计提
公司主要生产定制化的大型机械设备， 2020 年与客户签订了销售合同 1000 万，合同约定预付款30%，发货款30%，验收款30%，质保金10%。
现在的情况是： 2020 年底设备已经生产完毕，已预收 300 万，客户一直未要求发货；现在已经确定客户不会再要这台设备了。由于是定制化的设备无法转卖，公司 21 年底已经开始拆设备，将能用的部件用于其他在产的设备。
问：（ 1 ）期末计提存货跌价准备时，这台设备可变现净值如何确定；可变现净值能否想这样确定，将拆除能用的零部件成本核算出来，乘以这些部件拆除后用于其他合同在产的设备的预计毛利率。（ 2 ）现在双方均未起诉，合同也并未对作出乙方违约作出具体规定，这预收的 300 万该如何处理。

回答人：chenyiwei
1 、期末计提存货跌价准备时，这台设备可变现净值包括两部分：（ 1 ）可用于其他合同的零部件的可变现净值；（ 2 ）不能用于其他合同的零部件的残料出售价值。
2 、现在双方均未起诉，合同也并未对作出乙方违约作出具体规定，则对预收的款项仍挂在合同负债中，暂不处理。但在计量对应存货的可变现净值时，可以考虑这部分已支付的款项是否可以没收。